臺灣新竹地方法院刑事判決　　　　　　　 94年度易字第206號
公　訴　人　臺灣新竹地方法院檢察署檢察官
被　　　告　甲○○
　　　　　　丁○○
上列被告等因傷害案件，經檢察官提起公訴（94年度核退偵字第
19號）及移送併案審理（94年度偵字第3669號），本院判決如下
：
    主  文
徐任鋒傷害人之身體，處拘役拾日，如易科罰金，以佰元折
算壹日。
丁○○傷害人之身體，處拘役肆拾日，如易科罰金，以佰元折
算壹日。
    事  實
一、緣丁○○為新竹縣橫山鄉○○段蔗蔀小段一三四、一三四之
    二地號之土地所有人，同小段一三五、一三六、一三六之三
    、一三七之二地號則為彭家棟所有，二人並曾於民國八十四
    年六月二十日訂立就上開土地之共同承買土地分管協議書，
    並曾在該分管協議書最末補增一項「一三四地號之北方原提
    供給徐文珍（即徐任鋒之父親）作為道路用地部分雙方共同
    提供，如有收入補償費者，則雙方均分。」，徐文珍因此認
    為依該協議，其與家人仍有權通行上開一三四地號之北方之
    唯一通路以進出其位於同鄉○○街○段一九九巷十六號之住
    處，但丁○○卻認為徐文珍須付錢才有上開權利，雙方因此
    有所不快。九十三年七月十二日上午十時許，丁○○在上開
    一三四地號、供徐文珍及其家人平時通行之道路上僱請怪手
    欲進行封路時，徐文珍當場質問丁○○為何要封路，丁○○
    則認為該條道路所屬之土地為其所有，其當然有權封路，徐
    文珍雖請來當地派出所（即新竹縣警察局橫山分局橫村派出
    所）員警乙○○到場處理，但二人仍爭執不下，此時，恰巧
    徐任鋒自外返回，見狀亦加入質問丁○○之所為，丁○○仍
    堅持己見，徐任鋒一氣之下，竟基於傷害人身體之犯意，出
    拳朝丁○○之腹部毆打一下，丁○○因此腳步不穩而倒退數
    步，並受有右上腹部受有瘀傷約三公分之傷害，乙○○立即
    上前制止徐任鋒，並告誡徐任鋒不得以此方式處理事情，甲○○亦感懊悔，遂向丁○○道歉並主動上前伸出雙手欲與丁○○握手言和，詎丁○○一方面不甘心被毆打，一方面亦不
    願意接受徐任鋒之道歉，見徐任鋒走上前時，竟亦基於傷害
    人身體之犯意，持自己原本手中握著、用以遮陽、當時未張
    開之大型雨傘之傘鋒尖銳處，朝徐任鋒之左手臂刺去，並對
    徐任鋒揚言「再來、再來」，使徐任鋒之左前臂因此受有兩
    處各約四公分之撕裂傷。
二、案經徐任鋒、丁○○二人分別訴由新竹縣警察局橫山分局報
    告臺灣新竹地方法院檢察署檢察官偵查起訴及移送併案審理
    。
    理  由
一、認定事實所憑之證據及認定之理由
（一）訊據被告徐任鋒，其對於上開毆打告訴人丁○○並致其受
      傷之行為，坦承不諱，並有下列證據以佐其供述：
  １．(1)告訴人丁○○於偵查中及本院審理時指述其於上揭時、
        地，遭被告徐任鋒徒手毆打腹部之事實；
      (2)證人乙○○於偵查中及本院審理時均到庭具結證述：其
        接獲徐文珍報案前往現場處理時，親眼見到被告徐任鋒
        朝告訴人丁○○之方向出手之事實；
      (3)證人即丁○○之妻子丙○○○於本院審理時之證言：其
        親眼見到被告徐任鋒朝告訴人丁○○的前胸毆打一拳之
        事實；
      上開二位證人之證述佐以告訴人之指述，均可證明被告徐
      任鋒確實有在上開時、地，對告訴人丁○○之腹部出拳毆
      打之行為。
  ２．行政院國軍退除役官兵輔導委員會竹東榮民醫院所出具、
      告訴人丁○○於九十三年七月十二日至該院就診，受有右
      上腹挫瘀傷約三公分大小之診斷證明書一紙（附於九十三
      年度偵字第四三０三號偵查卷第十三頁）：可證告訴人丁○○確實有因為被告徐任鋒之毆打而因此受有傷害之事實
      。
  ３．被告徐任鋒於偵查中及本院審理時，自白其於上揭時、地
      ，因平時之通路即將被告訴人封路之問題而與其發生爭執
      ，並因為不滿而推了告訴人一下之事實，其上開自白與告
      訴人丁○○之指述、證人乙○○、丙○○○二人之證詞及
      告訴人丁○○提出之診斷證明書所顯示之傷勢相合，其自
      白堪以採信。
    綜上所述，本件被告徐任鋒被訴傷害部分之事證已臻明確，
    其傷害告訴人丁○○之犯行洵堪認定，應予依法論科。
（二）被告丁○○部分
      訊據被告丁○○矢口否認有傷害告訴人徐任鋒之事實，辯
      稱：我的年紀那麼大了，怎麼可能打他，是他先打我，我
      只是要在我的土地上進行轉作，而且我帶雨傘是因為要遮
      太陽，我太太可以做證等語。惟，本院經調查證據後，仍
      認定被告丁○○確實亦有傷害告訴人徐任鋒，有下列證據
      為證：
  １．(1)告訴人徐任鋒於偵查中及本院審理時指訴：我因為上開
        原因推了被告丁○○一下，他腳步不穩往後倒退幾步後
        ，經警員乙○○之訓斥，我自己感到很不好意思，就主
        動向他致歉，並走上前伸出雙手想跟他握手言和，但卻
        被丁○○拿手上的雨傘尖端刺傷我左手臂等語。
      (2)證人乙○○於偵查中及本院審理時，具結證稱：我接獲
        徐文珍報案前往現場處理時，親眼見到徐任鋒朝丁○○
        之方向出手，我就立即上前制止徐任鋒，並告誡徐任鋒
        不可以用這種方式處理事情，甲○○也覺得懊悔，就自
        己向丁○○說對不起，但是丁○○還是蠻氣憤的，並不
        領情，徐任鋒又主動上前伸出雙手想與丁○○握手言和
        ，丁○○就直接拿他原本手中握著、用以遮陽、當時未
        張開之大型雨傘之傘鋒尖銳處，直接朝徐任鋒之左手臂
        刺過去，徐任鋒之左前臂馬上就有紅紅的傷，就是徐任
        鋒提出的照片位置等語。
      (3)證人丙○○○於本院審理時結證稱：徐任鋒朝我先生的
        前胸毆打一拳後，警察就說不可以打人，就把徐任鋒拉
        走，後來他又回來，我先生就把已經收起來的雨傘拿起
        來，警察說不要打人、要向丁○○道歉，我先生就說不
        用道歉，我有看到我先生拿雨傘時雨傘的前面有碰到甲○○的身體，但是沒怎樣，我先生的目的是要擋自己的
        身體，因為怕徐再來，徐雖然有講道歉的話，但是我先
        生說不必道歉等語；
      (4)被告丁○○於偵查中及本院審理時就上情供稱：徐任鋒
        打我後，我有拿雨傘戒備，叫他「再來、再來」，我的
        雨傘應該沒有碰到徐的身體，因為我拿著傘，是他自己
        一直往前走，土地是我的，他們都沒有付錢所以我才要
        封路等語。
      (5)復有行政院國軍退除役官兵輔導委員會竹東榮民醫院開
        立、告訴人徐任鋒受有左前臂兩處撕裂傷之診斷證明書
        一紙及受傷照片二幀附於上開偵查卷第十一、十二頁可
        佐。
      依告訴人徐任鋒之指述與現場證人乙○○、丙○○○二人
      之證言可知，被告在現場有拿起雨傘，並且用雨傘的尖端
      指向告訴人徐任鋒，應係可以確定之事實，而證人丙○○○亦表示被告所拿的雨傘的前面有碰到甲○○的身體，證
      人乙○○復證稱被告的雨傘是指向左手臂，而且有往前的
      動作，之後當場就看到徐任鋒的左前臂馬上就有紅紅的傷
      等情，堪認被告所舉起、朝向告訴人徐任鋒的雨傘應該確
      實有使力而碰到告訴人徐任鋒的左前臂，並因此造成如診
      斷證明書及照片二幀所顯示之傷勢；證人丙○○○雖表示
      當時被告丁○○手上的雨傘有碰到告訴人徐任鋒，但是沒
      怎樣，然證人乙○○已將上情於偵查中及本院審理時清楚
      證述在卷，二位證人就被告丁○○手持的雨傘尖端接觸到
      告訴人徐任鋒後有無致告訴人受傷之部分之所以有差異，
      衡情，應當係因證人丙○○○有維護自己先生即被告丁○○之意，而證人乙○○為當地管區警員，雖都認識二方，
      但與告訴人或被告均無何夙怨，業據其證述在卷，其上開
      所證只是單純地陳述所親見之事實，當較為公允而可採信
      。
  ２．再者，本案糾紛的開端係在於被告丁○○認定自己是上開
      第一三四地號上道路的所有權人，且一再於本院審理時表
      示自己要在該塊土地上進行轉作，告訴人與其父親無權干
      涉等詞。按被告丁○○僱用怪手施工時被案外人徐文珍打
      斷，並爭執其可否在既成道路上封路施工，當時被告丁○○已與徐文珍有所衝突在先，詎料徐文珍之子即告訴人徐
      任鋒突然自外返回經過該處、了解爭執的原因後，竟然又
      動手毆打被告，被告對於告訴人徐任鋒之舉動實已有相當
      程度之不滿，此可由被告於庭訊時指責警員未將打人的人
      抓起來等詞窺見，惟被告丁○○身為一成年人，對於持尖
      銳之器物朝人之身體刺去會使人因此受傷，當係可以預見
      之事，其竟於盛怒下仍然為之，並果真使人成傷，被告丁○○在上開情形下應確實有使人受傷之故意無訛，其一再
      辯稱自己沒有打人乙詞，顯不可採信。
    綜上所述，本件被告丁○○被訴傷害部分之事證已臻明確，
    其犯行洵堪認定，亦應予依法論科。
二、論罪與科刑：
（一）核被告徐任鋒、丁○○二人所為，均係犯刑法第二百七十
      七條第一項之傷害罪。
（二）公訴人移送併案審理之九十四年度偵字第三六六九號部份
      ，為告訴人丁○○於上開事實發生後之翌日，親自至臺灣
      新竹地方法院檢察署申告被告徐任鋒傷害及徐文珍竊佔（
      已經檢察官為不起訴處分確定）乙案，其所告訴之傷害事
      實與本件為相同之事實，為同一案件，原即為本院審理之
      對象，併此敘明。
（三）爰審酌：
  １．被告徐任鋒年輕氣盛，在認為告訴人欲進行封路不讓其與
      家人自由出入之情形下即動手打人，無視於警員已在場了
      解情況，然考量其於犯罪後經在場警員規勸即立刻向告訴
      人道歉，在本案偵、審過程中中對於上情亦完全坦承，並
      願意與告訴人和解，僅因告訴人不願接受而未能成立，認
      其犯罪後之態度良好等一切情狀，量處如主文所示之刑，
      並諭知易科罰金之折算標準。
  ２．被告丁○○雖係因受被告徐任鋒之毆打刺激下犯本案，惟
      其於犯罪後一再飾詞狡辯，僅張揚自己被人毆打，卻完全
      否認自己亦有持雨傘動手打人，犯罪後之態度不佳，及其
      品行、生活狀況、智識程度、犯罪所生之損害等一切情狀
      ，量處較重於另被告徐任鋒如主文所示之刑，並諭知易科
      罰金之折算標準；公訴人雖認為被告丁○○的年紀較長，
      一時衝動而犯罪，就其部分求處緩刑，然本院認被告丁○○對於自己的犯罪行為並無悔意，宣告其緩刑於此並無教
      化之意義，爰不予宣告緩刑，併此敘明。
三、適用之法條：
（一）刑事訴訟法第二百九十九條第一項前段。
（二）刑法第二百七十七條第一項、第四十一條第一項前段，罰
      金罰鍰提高標準條例第一條前段、第二條。
本案經檢察官宋重和到庭執行職務。
中　　華　　民　　國　　94　　年　　8 　　月　　29　　日
              刑事第六庭  審判長法  官  遲中慧
                                法  官  魏瑞紅
                                法　官  林昌義
以上正本證明與原本無異。
如不服本判決，應於判決送達後10日內向本院提出上訴狀 (應附
繕本 )，上訴於臺灣高等法院。
中　　華　　民　　國　　94　　年　　8 　　月　　29　　日
                                書記官  江靜玲
附錄本案論罪科刑法條全文：
刑法第二百七十七條
傷害人之身體或健康者，處三年以下有期徒刑、拘役或一千元以
下罰金。
犯前項之罪因而致人於死者，處無期徒刑或七年以上有期徒刑；
致重傷者，處三年以上十年以下有期徒刑。
